# 请问陈版主关于工程扣款的问题

提问人：拉拉 laa 时间：2022-10-13 12:05:23
@chenyiwei 请问陈版主，我司根据合同条款对施工的扣罚款包括：（ 1 ）施工方无故更换项目经理；（ 2 ）定期检查某些项目时，施工方未按规定派出相关人员；（ 3 ）施工方未按安全管理规定施工；（ 4 ）工程质量存在问题；（ 5 ）施工方未及时对施工垃圾进行清运。

回答人：chenyiwei
要考虑这些罚款有无明确的作为补偿对象的支出或损失，例如对于工程质量不合格的情况，是否由本企业另行聘请建筑商对该缺陷进行了补救，由此发生额外的支出。如果是，则扣款应首先用于冲减已发生且计入损益的此类支出或损失，如有剩余的再冲减工程成本。
对于无明确对应的支出或损失的扣款，可冲减工程成本处理。